

ACERCA DE MÍ

Desarrollador web frontend y backend, especializado en la práctica de proponer soluciones y ejecutar proyectos en las diferentes áreas, 3 años de experiencia en el desarrollo de aplicaciones web o páginas web, certificado en el área de redes por CISCO, extensa experiencia en reuniones con el cliente para la identificación de requerimientos y diseño, he liderado dos equipos de 4 programadores en los cuales se realizaron proyectos de IOT, certificado en Huawei training como desarrollador en HMS Core.

DATOS DE CONTACTO

Celular: +52 9934350730

Correo: david.437018@gmail.com Dirección: Tomas Garrido Canabal 608, Villa Playas del Rosario, Villahermosa, TAB

DAVID VÁZQUEZ DE LA CRUZ

ING. DESARROLLO Y GESTIÓN DE SOFTWARE

EXPERIENCIA LABORAL

Enero 2022 – Actualmente

Desarrollo de aplicación web – CIME, Villahermosa, Tabasco

Desarrollo de una aplicación web para el Colegio de Ingenieros Mecánicos y Eléctricos de Tabasco para un módulo de cotización, en el cual pueda enviar cotizaciones vía email, con cifrado de datos BLOB y MD5, Tecnologías implementadas: PHP, JS, AJAX, JQUERY, MySQL, MpDF, PHPMailer

Octubre 2021 - Diciembre 2021

Desarrollo de aplicación móvil – Bazar UTTAB, Villahermosa, Tabasco

Desarrollo de una aplicación móvil con las tecnologías de kotlin y Jetpack Compose para un bazar de artículos dentro de la Universidad tecnológica de tabasco, usando las tecnologías y consolas de Huawei Toolkit

Mayo 2021 - Agosto 2021

Desarrollador Web - KeepWork, Villahermosa, Tabasco

Desarrollo de una aplicación web para que los jóvenes recién egresados de su área puedan tener la facilidad de encontrar trabajo con ayuda de la herramienta web. Tecnologías implementadas: PHP, JS, MySQL, MPDF

EDUCACIÓN

Universidad Tecnológica de Tabasco

Ing. Desarrollo y Gestión de Software

- En proceso de titulación
- Desarrollador PHP JR

Universidad Tecnológica de Tabasco

TSU. Desarrollo de Software Multiplataforma

· Graduado con honores académicos

Colegio de Estudio Científico y Tecnológico del Estado de Tabasco

Técnico en soporte y mantenimiento de equipo de computo

· Graduado con honores académicos

HABILIDADES TÉCNICAS

- JAVA
- PHP
- CSS
- HTML5
- NODEJS
- GIT/GITHUB
- LARAVEL
- BOOTSTRAP
- JAVASCRIPT
- AJAX
- MYSQL
- MICROSOFT OFFICE
- FIREBASE
- SQL SERVER
- XML
- MONGODB
- ANDROID STUDIO
- KOTLIN
- SQLITE
- JOUERY
- ADOBE PHOTOSHOP
- ADOBE XD
- COMPOSE JETPACK
- COMPOSER
- HUAWEI TOOLKIT

Enero 2021 - Abril 2021

Desarrollo de aplicación móvil CryptoCoin

Desarrollo de una aplicación móvil para la consulta de criptomonedas en tiempo real, llamando la información desde una API

Mayo 2020 - Agosto 2020

Desarrollo de aplicación web para el Servicio de Administración tributaria (SAT) en Estadía UTTAB, Villahermosa, Tabasco

Desarrollo de una aplicación web para la administración total de los dispositivos electrónicos que cuenta la institución actualmente.

Mayo 2019 - Agosto 2019

Desarrollador Web - Halcón de oro en Halcón de oro, Villahermosa, Tabasco

Desarrollo de una aplicación híbrida, desarrollada con Android studio el cual se empaqueto la aplicación web de la compañía halcón de oro

CERTIFICADOS

Julio 2021 - Agosto 2021

Huawei University Open Courses, Huawei Training

HMS (Servicios móviles de Huawei), el uso de estas increíbles herramientas y los diferentes casos de uso, implica el conocimiento común del Servicio móvil de Huawei y su ecosistema.

Enero 2019 - Abril 2019

Cisco Certified Network Professional (CCNP), Cisco Systems

Un profesional de red certificado por Cisco (CCNP) es una persona del sector de las TI que ha alcanzado el nivel profesional de la certificación de carrera de Cisco